【裁判字號】    97,訴,4961
【裁判日期】    971218
【裁判案由】    毒品危害防制條例
【裁判全文】
臺灣板橋地方法院刑事判決              97年度訴字第4961號
公  訴  人  臺灣板橋地方法院檢察署檢察官
被      告  甲○○
上列被告因違反毒品危害防制條例案件，經檢察官提起公訴（97
年度毒偵字第8280號），由本院合議庭裁定改依簡式審判程序審
理，並判決如下：
    主  文
甲○○施用第壹級毒品，累犯，處有期徒刑柒月。扣案之第壹級
毒品海洛因壹包（淨重零點零肆壹公克，驗餘淨重零點零參伍伍
公克）沒收銷燬。
    事  實
一、甲○○前曾於民國91年間因施用第2 級毒品安非他命案件，
    經依臺灣板橋地方法院（下稱本院）91年度毒聲字第32號裁
    定送觀察、勒戒後，認無繼續施用毒品之傾向，而由臺灣板
    橋地方法院檢察署檢察官以91年度毒偵字第303 號為不起訴
    處分確定，並於9 1 年1 月31日執行完畢釋放出所；復於91
    年間因施用第1 、2 級毒品案件，經依本院91年度毒聲字第
    35 24 號裁定送觀察、勒戒後，認有繼續施用毒品之傾向，
    除依本院92年度毒聲字第541 號裁定令入戒治處所施以強制
    戒治1 年（此間再經本院裁定停止戒治，於92年8 月1 日停
    止戒治出所，其後於93年1 月9 日因法律修正而報結）；另
    於92 年 間因偽造文書案件，經本院92年度簡字第2528號判
    處有期徒刑4 月確定，甫於95年11月1 日執行完畢，猶不知
    悔改，且未戒除毒癮，竟又基於施用第1 級毒品海洛因之犯
    意，於97年9 月30日16時許，在其位於臺北縣新莊市○○路
    181 巷2 弄2 號3 樓住處內，以將毒品海洛因置於針筒後注
    射入體內之方式，施用毒品海洛因1 次，嗣於同年10月1 日
    9 時45分許，為警在臺北縣中和市○○路○ 段與中和路口，
    查獲其持有第1 級毒品海洛因1 包（淨重0.041 公克，驗餘
    淨重0.0355公克），此間經採集其尿液送驗之結果，呈嗎啡
    陽性反應，始循線查悉上情。
二、案經臺北縣政府警察局永和分局報告臺灣板橋地方法院檢察
    署檢察官偵查起訴。
    理  由
一、上開犯罪事實，業經被告甲○○迭於警詢時、偵查中及本院
    審理時自白不諱，並有台灣檢驗科技股份有限公司97年10月
    21日CH/2008/A0228 濫用藥物檢驗報告及臺北縣政府警察局
    永和分局毒品案被移送者姓名及代碼對照表各1 份附卷可稽
    ，及扣案之第1 級毒品海洛因1 包（淨重0.041 公克，驗餘
    淨重0.0355公克）可資佐證，且被告所持有之海洛因1 包，
    經送請檢驗之結果，確含有毒品海洛因成分一節，亦有交通
    部民用航空局航空醫務中心97年10月9 日航藥鑑字第097523
    8 號毒品鑑定書各1 份在卷足憑，足供擔保被告自白要與事
    實相符。再被告有事實欄所示之施用毒品前科，亦有臺灣高
    等法院被告前案紀錄表1 份在卷可參，是被告犯本件施用毒
    品海洛因之罪，其事證明確，應依法論科。
二、核被告所為，係犯毒品危害防制條例第10條第1 項之施用第
    1 級毒品罪。又其施用前後持有第1 級毒品海洛因之低度行
    為，應為施用第1 級毒品海洛因之高度行為所吸收，不另論
    罪。另於92年間因偽造文書案件，經本院92年度簡字第2528
    號判處有期徒刑4 月確定，甫於95年11月1 日執行完畢一節
    ，有臺灣高等法院被告前案紀錄表1 份在卷足憑，其於5 年
    以內故意再犯本件有期徒刑以上之罪，為累犯，應依刑法第
    47條第1 項規定加重其刑。爰審酌被告前已有多次施用毒品
    之前科，並先後經觀察、勒戒及強制戒治之戒毒療程，始終
    未能戒除毒品之誘惑，且其正值壯年，竟不思努力工作，尋
    求正常生活，竟一再沾染施用毒品之惡習，戕害身心不淺，
    並衡諸其生活狀況、施用毒品之手段、動機及事發後已坦承
    犯行，犯後態度良好等一切情狀，量處如主文所示之刑，以
    資警惕。至扣案之第1 級毒品海洛因1包（淨重0.041公克，
    驗餘淨重0.0355公克），係查獲之第1級毒品，不問屬於犯
    人與否，應依毒品危害防制條例第18條第1項前段之規定宣
    告沒收銷燬之。
三、末按「除被告所犯為死刑、無期徒刑、最輕本刑為3 年以上
    有期徒刑之罪或高等法院管轄第一審案件者外，於前條第1
    項程序進行中，被告先就被訴事實為有罪之陳述時，審判長
    得告知被告簡式審判程序之旨，並聽取當事人、代理人、辯
    護人及輔佐人之意見後，裁定進行簡式審判程序。」刑事訴
    訟法第273條之1第1 項定有明文。查本件被告所犯毒品危害
    防制條例第10條第1 項之罪，並非最輕本刑為3 年以上有期
    徒刑之罪，且被告於本院97年12月4 日準備程序進行中，復
    就被訴之事實為有罪之陳述，經告知被告簡式審判程序之旨
    ，被告及公訴人對於本件改依簡式審判程序審理均表示同意
    ，是本院即依前揭刑事訴訟法規定，裁定本件進行簡式審判
    程序，附此敘明。
據上論斷，應依刑事訴訟法第273條之1 第1項、第299條第1項前
段，毒品危害防制條例第10條第1 項、第18條第1 項前段，刑法
第11條前段、第47條第1 項，判決如主文。
本案經檢察官黃明絹到庭執行職務。
中    華    民    國    97    年    12    月    18    日
                          刑事第二十庭
                                法  官  楊仲農
上列正本證明與原本無異。
如對本判決不服，應於送達後10日內，向本院提出上訴狀。
（上訴狀應記載具體上訴理由並應抄附繕本）
                                書記官  陳香君
中    華    民    國    97    年    12    月    19    日
附錄本判決論罪之法律條文：
毒品危害防制條例第10條：
施用第一級毒品者，處六月以上五年以下有期徒刑。
施用第二級毒品者，處三年以下有期徒刑。


司法院資訊處製作；財團法人民間司法改革基金會備份。
